【裁判字號】    98,交聲,644
【裁判日期】    980623
【裁判案由】    違反道路交通管理處罰條例聲明異議
【裁判全文】
臺灣臺北地方法院交通事件裁定         98年度交聲字第644號
原處分機關  臺北市交通事件裁決所
異  議  人  甲○○
即受處分人
上列異議人即受處分人因違反道路交通管理處罰條例案件，對於
臺北市交通事件裁決所民國98年2 月27日所為北市裁罰字第裁22
-RBO222860號處分（原處分案號：基隆市警察局基警交字第RBO2
22860 號），聲明異議，本院裁定如下：
    主  文
異議駁回。
    理  由
一、按汽車駕駛人，爭道行駛有不依規定駛入來車道之情形，處
    新臺幣（下同）6 百元以上1 千8 百元以下罰鍰；有前開情
    形者，記違規點數1 點，道路交通管理處罰條例第45條第1
    項第3 款、第63條第1 項第1 款分別定有明文。
二、本件受處分人即異議人甲○○於民國98年2 月12日上午8 時
    41分許，駕駛車牌號碼6127-DP 號自用小客車行經基隆市○
    ○街時，跨越雙黃線而駛入來車道，違反前揭道路交通管理
    處罰條例第45條第1 項第3 款之規定，經基隆市警察局第一
    分局忠二路派出所警員掣單舉發，嗣受處分人於通知單上所
    載應到案日期前向臺北市交通事件裁決所提出申訴，經原舉
    發單位調查結果，仍認受處分人有其上開違規之行為，臺北
    市交通裁決所乃依同上規定，裁處異議人罰鍰9 百元，並記
    違規點數1 點等情，有基隆市警察局舉發違反道路交通管理
    事件通知單、基隆市警察局第一分局書函、臺北市交通事件
    裁決所違反道路交通管理事件裁決書在卷可按。
三、受處分人異議意旨略以：(一)伊於上開時、地，駕車經過基隆
    港西街郵局前，該路段來回各1 個車道且無路肩，當時因路
    邊有大貨車占用車道上下貨，本人車輛必須跨越部分來車道
    始能通過，是該大貨車已影響其他車輛行車安全，警員卻仍
    開單，實不合理；(二)伊遭警員取締後，之後尚有其他車輛跨
    越雙黃線行駛，但警員均未取締，伊甚感不服云云。
四、本院經查，受處分人於上開時、地有跨越雙黃線駛入來車道
    之行為，為受處分人所不爭執，且經基隆市警察局第一分局
    忠二路派出所警員當場取締，並開立舉發違反道路交通管理
    事件通知單附卷可考。至受處分人雖以上開情詞置辯。惟據
    基隆市警察局第一分局98年2 月24日基警一分五字第098010
    1635號書函覆：「執勤員警攔查渠違規之時，港西街郵局前
    並無併排違規車輛停放」明確。且經本院函詢中華郵政股份
    有限公司基隆郵局98年5 月20日基郵字第0980200120號函亦
    稱：「本局郵用大貨車約於8 ：00至8 ：20及16：00至17：
    00時段臨停於旨揭郵局左側與經濟部商品檢驗局基隆分局間
    通道劃定之裝卸車道作業專區內」、「本局外包運郵大貨車
    約於17：30至18：30時段臨停於旨揭郵局右側西1B號碼頭柵
    欄處之裝卸車道作業專區內」、「本局收攬郵件之2000C.C.
    箱型郵車約分別於11：37、14：22及18：02等3 班次前往旨
    揭郵局收攬郵件，每班臨停時間約5 分鐘」，可知上午8 時
    41分確無大貨車在郵局附近臨停上下貨，核與原舉發單位之
    回函一致。至於受處分人提出之照片4 張，拍攝時間不明，
    且難認與本件受處分人行為時之場景相同，亦難遽採為有利
    於受處分人之證據。是受處分人辯稱大貨車臨停占用車道云
    云，自無可取。從而，原處分機關認定受處分人於上開時、
    地有跨越雙黃線駛入來車道之行為，應堪認定，而依據首開
    道路交通管理處罰條例之規定，裁處罰鍰9 百元，記違規點
    數1 點，核無不當。本件異議為無理由，應予駁回。
五、據上論斷，應依道路交通案件處理辦法第19條，裁定如主文
    。
中    華    民    國    98    年    6     月    23    日
                  交通法庭  法  官  林晏如
上正本與原本無異。
如不服本裁定，應於送達後5日內向本院提出抗告狀。
                            書記官  楊盈茹
中    華    民    國    98    年    6     月    24    日


司法院資訊處製作；財團法人民間司法改革基金會備份。
